
# pacman

## מטרת הספריה

ספריה שמשמשת כמנהל טעינה והתקנות של ספריות בשפת 
R.
שמה הוא קיצור של 
packages manager

## אופן שימוש בסיסי

הפקודה הכי שימושית בספריה היא 
`p_load`,
פשוט מכניסים לתוך הפקודה את כל שמות הספריות שאתם מעוניינים להשתמש בהן פנימה, והספריות שאינן מותקנות יורדו ליטענו אוטומטית. אלו שכן מותקנות כבר, פשוט יטענו. הופך את כל העבודה עם ספריות לסופר קלילה ואסטטית.

```{r eval=FALSE, include=TRUE}
pacman::p_load(
  data.table,
  ggplot2,
  visdat
)
```

אני תמיד מוסיף להתחלה של הסקריפט שלי פקודה שתתאג ש
`pacman`
תרד בעצמה אם היא אינה מותקנת על המחשב שמריץ את הסקריפט. כך, הסקריפט שלי מקבל תוספת ״חסינות״ - הוא לא ישבר פתאום אם אני מריץ אותו במחשב חדש. כך כל הקוד שלי הופך ליותר אמיד וקל להעברה ותחזוקה.


```{r eval=FALSE, include=TRUE}
# הפקודה הזאת דואגת לוודא שיש לי את מנהל ההתקנות על המחשב
if (!require("pacman")){                                  
    install.packages("pacman")}                            
# ועכשיו אפשר להשתמש בספריה באופן בטוח
pacman::p_load(
          pacman, 
          data.table,
          tidyverse,
          patchwork,
          visdat,
          shiny)
```


## הורדת ספריות מ github

בלה בלה בלה

## פקודות שימושיות נוספות

בלה בלה בלה

## קישורים חיצונים

בלה בלה בלה